【裁判字號】    95,訴,705
【裁判日期】    950519
【裁判案由】    毒品危害防制條例
【裁判全文】
臺灣臺中地方法院刑事判決               95年度訴字第705號
公  訴  人  臺灣臺中地方法院檢察署檢察官
被      告  甲○○
上列被告因毒品危害防制條例案件，經檢察官提起公訴（九十四
年度毒偵字第六六一一號），及移送併辦（九十五年度毒偵字第
一四二六號），被告於準備程序中就被訴事實為有罪之陳述，本
院合議庭裁定由受命法官獨任進行簡式審判程序，茲判決如下：
    主    文
甲○○連續施用第一級毒品，處有期徒刑玖月，扣案之第一級毒
品海洛因壹包（驗餘淨重貳點捌壹公克，空包裝重零點玖玖公克
）沒收銷燬之；另扣案之注射針筒肆支均沒收。
    犯罪事實
一、甲○○前於民國八十九年間因施用毒品案件，經本院裁定送
    觀察勒戒後，認無繼續施用毒品之傾向，於八十九年九月六
    日由臺灣臺中地方法院檢察署檢察官以八十九年度毒偵字第
    三七二八號為不起訴處分確定，並於八十九年九月七日釋放
    出獄。詎仍不知悔改，於前開觀察勒戒執行完畢釋放後五年
    內，復基於施用第一級毒品海洛因之概括犯意，自九十四年
    七月間某日起至九十五年三月一日上午八時許止，在台中縣
    清水鎮○○路五十之八號住處、台中縣清水鎮○○路○路邊
    及台中縣清水鎮朋友住處等地，以將海洛因摻水注射血管之
    方式，施用第一級毒品海多次。嗣先於九十四年十月三十日
    下午一時五十分許，在台中縣清水鎮○○路與五權路口旁之
    建材集放場內為警查獲，並當場查扣其所有供施用海洛因用
    之注射針筒二支；又於九十五年三月二日中午十二時許，為
    警持搜索票前往其上開住處搜索，復當場查扣其所有之第一
    級毒品海洛因一包（驗餘淨重二．八一公克，空包裝重０．
    九九公克）及其所有供施用海洛因用之注射針筒二支。
二、案經台中縣警察局清水分局報請臺灣臺中地方法院檢察署檢
    察官偵查起訴，及由台中縣警察局移送該署檢察官移由本院
    併辦。
    理  由
一、上揭事實，業據被告甲○○於本院簡式審判程序審理時供承
    明確，而被告於九十四年十月三十日、九十五年三月二日為
    警查獲後所採集之尿液，經分別送請詮昕科技股份有限公司
    及私立中山醫學大學附設醫院藥物濫用檢測中心檢驗結果，
    均呈可待因及嗎啡陽性反應，此有上開公司九十四年十一月
    八日出具之編號4Ｂ020024號濫用藥物尿液檢驗報告及上開
    藥物濫用檢測中心九十五年三月十六日出具之尿液檢驗報告
    各一紙在卷可憑，另被告於九十五年三月二日為警查扣之一
    包白色粉末，經送請法務部調查局鑑驗結果，確含第一級毒
    品海洛因成分，亦有法務部調查局九十五年四月二十五日調
    科壹字第120017743號鑑定通知書一紙在卷可稽，復有上開
    九十五年三月二日查扣之第一級毒品海洛因一包（驗餘淨重
    二．八一公克，空包裝重０．九九公克）及其所有供施用海
    洛因用之注射針筒共四支扣案可資佐證，復有扣押筆錄、扣
    押物品目錄表、扣押物品清單、照片等存卷可參。足認被告
    之自白與事實相符，可堪採信。本件事證明確，被告上開犯
    行洵堪認定。
二、按海洛因係毒品危害防制條例所定之第一級毒品，不得非法
    施用。核被告甲○○所為，係犯毒品危害防制條例第十條第
    一項之施用第一級毒品罪。查，被告為供施用第一級毒品海
    洛因而持有該級毒品之低度行為，應為施用第一級毒品海洛
    因之高度行為所吸收，不另論罪。次查，被告先後多次施用
    第一級毒品海洛因犯行，時間緊接，觸犯構成要件相同之罪
    名，顯係基於概括犯意反覆為之，為連續犯，應依刑法第五
    十六條之規定，以一罪論，並依法加重其刑。本件檢察官雖
    僅起訴被告自九十四年九月六日晚上九時三十分許起至九十
    四年十月三十日或其前三日內某時許止，施用海洛因多次之
    犯行，惟因如事實欄所示之未據起訴部分與起訴且經本院判
    決有罪部分，有連續犯之裁判上一罪關係，且經檢察官移送
    本院併辦，依刑事訴訟法第二百六十七條規定，為起訴效力
    所及，本院自得併予審究，併此敘明。爰審酌被告前曾因施
    用毒品，經法院送觀察勒戒，竟又再施用毒品不輟，無視於
    毒品對於自身健康之戕害及國家對於杜絕毒品犯罪之禁令，
    惟施用毒品係屬自戕行為，犯罪手段尚屬平和，亦未因此而
    危害他人，犯後坦承犯行之態度，惟施用毒品之期間甚長，
    且二度被警查獲，顯不知悔改等一切情狀，量處如主文所示
    之刑。
三、扣案如犯罪事實欄所示之第一級毒品海洛因一包（驗餘淨重
    二．八一公克，空包裝重０．九九公克）係毒品危害防制條
    例第二條第二項第一款所規定之第一級毒品，為違禁物，應
    依毒品危害防制條例第十八條第一項前段規定沒收銷燬之；
    另扣案之注射針筒共四支，均係被告所有，供其施用第一級
    毒品海洛因所用之物，應依刑法第三十八條第一項第二款規
    定，予以宣告沒收。
據上論斷，應依刑事訴訟法第二百七十三條之一第一項、第二百
九十九條第一項前段，毒品危害防制條例第十條第一項、第十八
條第一項前段，刑法第十一條、第五十六條、第三十八條第一項
第二款，判決如主文。
本案經檢察官乙○○到庭執行職務。
中    華    民    國    95    年     5    月    19    日
                  刑事第一庭    法  官  曾佩琦
上正本證明與原本無異。
如不服本判決，應於送達後十日內向本院提出上訴狀（須附繕本
），上訴於臺灣高等法院臺中分院。
                                書記官  賴淵瀛
中    華    民    國    95    年     5    月    19    日
附錄本案論罪科刑法條：
【毒品危害防制條例第十條第一項】
  施用第一級毒品者，處六月以上五年以下有期徒刑。


司法院資訊處製作；財團法人民間司法改革基金會備份。
